高雄高等行政法院判決　　　　　　　　　　　　　　九十一年度訴字第二六一號
　　　　　　　　　　　　　　　.
　　原　　　告　佳榮營造有限公司
　　代　表　人　甲○○　董事長.
　　訴訟代理人　丁○○○
　　被　　　告　臺南縣稅捐稽徵處
　　代　表　人　乙○○　處長
　　訴訟代理人　丙○○
右當事人間因印花稅事件，原告不服臺南縣政府中華民國九十一年二月四日府法濟字
第０九一００二０二六六號訴願決定，提起行政訴訟。本院判決如左：
　　主  文
原告之訴駁回。
訴訟費用由原告負擔。
    事  實
甲、事實概要：
緣原告自民國（下同）八十六年四月十六日至八十九年二月十九日止，分別承攬台南
縣安定鄉垃圾衛生掩埋場工程、高雄縣路竹鄉及阿蓮鄉區域性垃圾衛生掩埋場第一期
工程、台南縣麻豆鎮垃圾衛生掩埋場新建工程、台東長途通信中心新建工程、台南航
空站擴建工程建築部份、柳營一號道路拓寬工程、台南縣勞工育樂中心新建工程、台
十九線省道中央公路一一一Ｋ＋０００至一一二Ｋ＋八四一段拓寬改善工程、中華電
信南區分公司新營白河服務中心新建工程暨台灣南區郵政管理局白河郵局改建工程、
台南三線中心新建工程，並簽訂承攬工程合約書計十件，金額共計新台幣（下同）一
、０四二、四九八、八五七元（未含稅），未依規定貼用印花稅票，致逃漏印花稅計
一、０四二、四九四元，案經法務部調查局南部地區機動工作組（下稱調查局南機組
）於八十九年八月十日派員查獲，移送被告審理違章屬實，乃依印花稅法第二十三條
規定，以八十九年十一月八日八九南縣稅法字第八九０九三八四０號處分書，核定原
告應補貼印花稅票一、０四二、四九四元（原告已於查獲後補貼），並處以所漏印花
稅額七倍罰鍰計七、二九七、四００元（計至百元），原告不服，向被告申請復查，
經被告以九十年十一月一日九十南縣稅法字第九００九一六九五號復查決定：原處分
關於違反印花稅法科處罰鍰部分更改為五、二一二、四００元，其餘復查駁回。原告
仍未甘服，提起訴願，經遭決定駁回，乃向本院提起行政訴訟。
乙、兩造之聲明..
 一、原告聲明求為判決：
（一）原處分及訴願決定均撤銷。
（二）訴訟費用由被告負擔。
二、被告聲明求為判決：
（一）原告之訴駁回。
（二）訴訟費用由原告負擔。
丙、兩造主張之理由：
壹、原告起訴意旨略謂﹕
一、本件系爭之工程合約書，均於雙方訂立合約書時，交付正本及副本字樣各一份予
    原告收執，因冊面載明正本之合約書，雖交付而未使用，乃未予貼印花，至冊面
    載有副本之合約書於交付後即放置於工地，備供工地核對、機關查驗等之使用，
    乃依法貼印花。被告所查扣之系爭正本合約書固未貼印花，然副本之合約書，於
    被告檢查時，即已貼印花，只要其中一份已貼用印花稅票者，則屬正本。
二、原告之代表人於八十九年八月十日在台南縣調查站應訊時，雖承認被查扣之正本
    合約書確未貼印花，願意補繳印花稅並接受處罰，但同時亦答覆，因於八十九年
    三月開始接任原告之董事長，時間短促，對公司業務並不清楚，故不確定原告有
    否繳納印花稅。訊畢，返回原告處所，即查悉系爭合約書副本已貼有印花，乃於
    次日主動持向被告有關人員，並於八十九年八月十四日以電話向調查局南機組承
    辦人員報備，並於同年月十六日以申請書向被告及調查局南機組報備之後，被告
    於八十九年九月二十日通知應訊，但未囑調合約書，經作成調查筆錄並定於八十
    九年九月二十二日提示合約書副本供核。詎於次日接獲被告工商稅課林茂森先生
    告知勿庸提示該等合約書供核而作罷，惟被告仍以原告於印花稅檢查時不能提示
    貼印花之合約書供查外，復稱原告於復查階段方補提示已貼用印花稅之系爭副本
    ，不無為事後彌縫掩飾之補正作業，其與上揭事實過程不符，至為明顯。
三、至於原告基於冊面載有正本字樣合約書，因置於公司櫥櫃未予使用，乃未予貼印
    花，另冊面載有副本字樣合約書因交付後，及置於工地以供核對，乃予貼印花，
    此種以副本真正使用為正本之合約書，在通常情形下，均以交付並使用之合約書
    予以貼印花，即屬正本使用，其餘合約書縱冊面印有正本，在實質上仍屬副本，
    而高雄縣路竹鄉及阿蓮鄉區域性垃圾衛生掩埋場第一期工程合約書、柳營一號道
    路拓寬工程合約書、台十九線省道中央公路一一一Ｋ＋０００至一一二Ｋ＋八四
    一段拓寬改善工程契約書等三份副本，係由原告向契約相對人處所取得，被告僅
    計較是否視為正本使用之專業用詞，逕予補稅裁罰，顯於法有違，況依司法院二
    十四年院字第一三二六號解釋，漏貼印花稅交付或使用後，已補貼者亦應免罰，
    是原處分及訴願決定均應予撒銷。
貳、被告答辯意旨略謂：
一、按「稅捐之核課期間，依左列規定‧‧‧二、依法應由納稅義務人實貼之印花稅
    ，及應由稅捐稽徵機關依稅籍底冊或查得資料核定課徵之稅捐，其核課期間為五
    年。」、「在前項核課期間內，經另發現應徵之稅捐者，仍應依法補徵或並予處
    罰，在核課期間內未經發現者，以後不得再補稅處罰。」為行為時稅捐稽徵法第
    二十一條第一項第二款及第二項所明定。復按「本法規定之各種憑證，在中華民
    國領域內書立者，均應依本法納印花稅。」、「印花稅以左列憑證為課徵範圍‧
    ‧‧四、承攬契據：指一方為他方完成一定工作之契據﹔如承包各種工程契約、
    承印印刷品契約及代理加工契據等屬之。」、「左列各種憑證免納印花稅‧‧‧
    一、各級政府機關及鄉（鎮、市、區）公所所立或使用在一般應負納稅義務之各
    種憑證。‧‧‧五、各種憑證之正本已貼用印花稅票者，其副本或抄本。」、「
    印花稅稅率或稅額如左‧‧‧三、承攬契據：每件按金額千分之一，由立約或立
    據人貼印花稅票。」、「應納印花稅之憑證，於書立後交付或使用時，應貼足印
    花稅票；其稅額巨大不便貼用印花稅票者，得請由稽徵機關開給繳款書繳納之。
    」、「同一憑證須備具二份以上，由雙方或各方關係人各執一份者，應於每份各
    別貼用印花稅票；同一憑證之副本或抄本視同正本使用者，仍應貼用印花稅票。
    」、「違反第八條第一項或第十二條至第二十條之規定，不貼印花稅票或貼用不
    足稅額者，除補貼印花稅票外，按漏貼稅額處五倍至十五倍罰鍰。」分別為行為
    時印花稅法第一條、第五條第四款、第六條第一款及第五款、第七條第三款、第
    八條第一項、第十二條、第二十三條第一項所明定。又「說明：二、印花稅法第
    十二條規定，‧‧‧然一人持有一式二份以上者，如印花稅檢查時，其中一份已
    依法貼用印花稅票，則其餘可視同副本免予貼花；蓋應納印花稅之憑證，須先有
    正本，而後始有副本，如雙方或各方關係人，未就所執憑證中之一份依法貼用印
    花稅票，而將所書立之憑證均載明為副本，或未載明正副本並主張其為副本，即
    為上開稅法所稱之副本或抄本視同正本使用，仍應依法貼用印花稅票。故應納印
    花稅之憑證有無以副本或抄本視同正本使用，在課稅之認定上，應以印花稅檢查
    時，納稅義務人能否提示已貼花之正本以為斷。‧‧‧。」、「說明：二、印花
    稅法第十二條規定，『同一憑証須具備二份以上，由雙方或各方關係人各執一份
    者，應於每份各別貼用印花稅票。』關於納稅義務人未依上開規定就所持一份貼
    用印花稅票，而依同法第二十三條第一項規定處罰者，可視稽徵實務需要，查明
    他方是否已貼用印花稅票後，依『稅務違章案件裁罰金額或倍數參考表』規定，
    認定適用裁罰倍數。至如他方立約人為政府機關時，因其係依法無須貼用印花稅
    票，可視同已貼花，仍按所漏稅額處五倍罰鍰。」亦分別經財政部八十八年一月
    四日台財稅字第八七一九八三四０二號函及九十年九月二十六日台財稅字第０九
    ００四五三四九五號函釋明確在案。
二、關於補貼印花稅部分：
（一）按「當事人主張事實，須負舉證責任，倘所提出之證據，不足為其主張事實之
      證明，自不能認其主張之事實為真實。」最高行政法院三十九年判字第二號著
      有判例，經查本案依據調查局南機組所查扣系爭工程合約書正本並無貼用印花
      稅票，並經原告之負責人甲○○八十九年八月十日於法務部調查局台南縣調查
      站所製作談話筆錄坦承「該十二件工程合約書確實並無黏貼印花稅票或總繳證
      明。」及「該十一件工程合約書正本確為本公司所持有」確認屬實。
（二）次查，事後原告雖於八十九年八月十六日具申請書申稱被查扣之合約書「係因
      行政人員唯恐遺失置於公司內部備用，並未對外使用，而將另本已貼足印花之
      合約書置於工地供施工核對，以應各機關單位之查驗調閱並視為正本使用。」
      及於八十九年九月二十日在被告處製作談話筆錄調查時又翻稱：「本公司另本
      已貼用印花稅票之合約書，並非視為正本使用，而是業務人員貼用印花稅票時
      疏失誤貼於副本，該已貼稅票之合約書今日並未帶來，貴處若需查核，本公司
      可於八十九年九月二十二日提出供貴處查核。」等語，原告前後供詞矛盾不一
      ，且均未提出該等已貼用印花稅票之合約書以供查核，況且高雄縣路竹鄉及阿
      蓮鄉區域性垃圾衛生掩埋場第一期工程合約書、柳營一號道路拓寬工程合約書
      、台十九線省道中央公路一一一Ｋ＋０００至一一二Ｋ＋八四一段拓寬改善工
      程契約書等三份，皆未載明原告執有副本，則本件系爭合約書正本既經調查局
      南機組查證確無貼用印花屬實，從而被告核定原告應予補貼印花稅票，依法並
      無不合。
三、違反印花稅法科處罰鍰部分：
（一）本案原告承建台南縣勞工育樂中心新建工程、台十九線省道中央公路一一一Ｋ
      ＋０００至一一二Ｋ＋八四一段拓寬改善工程、柳營一號道路拓寬改善工程、
      台南縣安定鄉垃圾衛生掩埋場工程、高雄縣路竹鄉、阿蓮鄉區域性垃圾衛生掩
      埋場第一期工程、台南航空站擴建工程建築部份、台南縣麻豆鎮垃圾衛生掩埋
      場工程等七件工程，業主均為各級政府機關及鄉鎮公所，依印花稅法第六條規
      定免納印花稅；另台東長途通信中心新建工程、台南三線中心新建工程及中華
      電信南區分公司新營白河服務中心新建工程暨台灣南區郵政管理局白河郵局改
      建工程等三件工程，業主為中華電信股份有限公司部分，均已貼足印花稅票，
      業主為台灣南區郵政管理局部分，依規定免納印花稅，被告改按所漏貼稅額科
      處五倍罰鍰計五、二一二、四００元，依法亦無不合。
（二）原告於法務部調查局南部地區機動工作組查獲扣押證物時及於被告調查階段時
      均未能提供已貼花之系爭合約書以為查證，核無稅捐稽徵法第四十八條之一於
      查獲前補貼可免罰規定適用，故原告主張應予免罰，顯無理由，洵不足採。
理  由
一、按「稅捐之核課期間，依左列規定‧‧‧二、依法應由納稅義務人實貼之印花稅
    ，及應由稅捐稽徵機關依稅籍底冊或查得資料核定課徵之稅捐，其核課期間為五
    年。」、「在前項核課期間內，經另發現應徵之稅捐者，仍應依法補徵或並予處
    罰，在核課期間內未經發現者，以後不得再補稅處罰。」為行為時稅捐稽徵法第
    二十一條第一項第二款及第二項所明定。復按「本法規定之各種憑證，在中華民
    國領域內書立者，均應依本法納印花稅。」、「印花稅以左列憑證為課徵範圍‧
    ‧‧四、承攬契據：指一方為他方完成一定工作之契據﹔如承包各種工程契約、
    承印印刷品契約及代理加工契據等屬之。」、「左列各種憑證免納印花稅‧‧‧
    一、各級政府機關及鄉（鎮、市、區）公所所立或使用在一般應負納稅義務之各
    種憑證。‧‧‧五、各種憑證之正本已貼用印花稅票者，其副本或抄本。」、「
    印花稅稅率或稅額如左‧‧‧三、承攬契據：每件按金額千分之一，由立約或立
    據人貼印花稅票。」、「應納印花稅之憑證，於書立後交付或使用時，應貼足印
    花稅票﹔其稅額巨大不便貼用印花稅票者，得請由稽徵機關開給繳款書繳納之。
    」、「同一憑證須備具二份以上，由雙方或各方關係人各執一份者，應於每份各
    別貼用印花稅票；同一憑證之副本或抄本視同正本使用者，仍應貼用印花稅票。
    」、「違反第八條第一項或第十二條至第二十條之規定，不貼印花稅票或貼用不
    足稅額者，除補貼印花稅票外，按漏貼稅額處五倍至十五倍罰鍰。」分別為行為
    時印花稅法第一條、第五條第四款、第六條第一款及第五款、第七條第三款、第
    八條第一項、第十二條、第二十三條第一項所明定。又「說明：二、印花稅法第
    十二條規定，‧‧‧然一人持有一式二份以上者，如印花稅檢查時，其中一份已
    依法貼用印花稅票，則其餘可視同副本免予貼花；蓋應納印花稅之憑證，須先有
    正本，而後始有副本，如雙方或各方關係人，未就所執憑證中之一份依法貼用印
    花稅票，而將所書立之憑證均載明為副本，或未載明正副本並主張其為副本，即
    為上開稅法所稱之副本或抄本視同正本使用，仍應依法貼用印花稅票。故應納印
    花稅之憑證有無以副本或抄本視同正本使用，在課稅之認定上，應以印花稅檢查
    時，納稅義務人能否提示已貼花之正本以為斷。‧‧‧。」、「說明：二、印花
    稅法第十二條規定，『同一憑證須具備二份以上，由雙方或各方關係人各執一份
    者，應於每份各別貼用印花稅票。』關於納稅義務人未依上開規定就所持一份貼
    用印花稅票，而依同法第二十三條第一項規定處罰者，可視稽徵實務需要，查明
    他方是否已貼用印花稅票後，依『稅務違章案件裁罰金額或倍數參考表』規定，
    認定適用裁罰倍數。至如他方立約人為政府機關時，因其係依法無須貼用印花稅
    票，可視同已貼花，仍按所漏稅額處五倍罰鍰。」亦分別經財政部八十八年一月
    四日台財稅字第八七一九八三四０二號函及九十年九月二十六日台財稅字第０九
    ００四五三四九五號函釋明確在案。
二、經查，本件原告自八十六年四月十六日至八十九年二月十九日止，依序分別承攬
    下列工程並簽訂承攬工程合約書共計十件：台南縣安定鄉垃圾衛生掩埋場工程、
    高雄縣路竹鄉及阿蓮鄉區域性垃圾衛生掩埋場第一期工程、台南縣麻豆鎮垃圾衛
    生掩埋場新建工程、台東長途通信中心新建工程、台南航空站擴建工程建築部份
    、柳營一號道路拓寬工程、台南縣勞工育樂中心新建工程、台十九線省道中央公
    路一一一Ｋ＋０００至一一二Ｋ＋八四一段拓寬改善工程、中華電信南區分公司
    新營白河服務中心新建工程暨台灣南區郵政管理局白河郵局改建工程、台南三線
    中心新建工程，並有上開各契約書影本附於原處分卷可稽。嗣調查局南機組於原
    告處查扣包括上開工程合約書在內共計十一冊工程合約書正本，認為上開十一冊
    工程合約書正本均未貼足印花稅票，原告有涉嫌違反稅捐稽徵法，並於八十九年
    八月十日十一時約談原告之負責人甲○○，並以八十九年八月十日（八九）南機
    肅字第一一三０五號函請被告依法裁罰，此有調查局南機組於台南縣調查站對原
    告之負責人所製作之調查筆錄影本及（八九）南機肅字第一一三０五號函附於原
    處分卷可憑。嗣被告於八十九年九月二十日以原告涉嫌逃漏印花稅，對原告之負
    責人約談並作成談話筆錄，認為原告自八十六年四月十六日起至八十九年二月十
    九日止所承攬之上開十件工程，其未含稅工程造價共計一、０四二、四九八、八
    五七元，未依規定貼用印花稅票，逃漏印花稅共計一、０四二、四九四元，遂依
    印花稅法第二十三條規定，核定原告應補貼印花稅票一、０四二、四九四元（原
    告已於查獲後補貼），並處以所漏印花稅額七倍罰鍰計七、二九七、四００元，
    原告不服，申請復查，經被告復查決定﹕原處分關於違反印花稅法科處罰鍰部分
    更改為五、二一二、四００元，其餘復查駁回等情，為兩造所不爭執，復有被告
    八十九年十一月八日八九南縣稅法字第八九０九三八四０號處分書及九十年十一
    月一日九十南縣稅法字第九００九一六九五號復查決定書附於原處分卷可考，足
    堪認定。
三、至於原告訴稱：本件系爭之工程合約書，均於雙方訂立合約書時，交付正本及副
    本字樣各一份予原告收執，因冊面載明正本之合約書，雖交付而未使用，乃未予
    貼印花，至冊面載有副本之合約書於交付後即放置於工地，備供工地核對、機關
    查驗等之使用，乃依法貼印花，被告所查扣之系爭正本合約書固未貼印花，然係
    因原告之業務人員誤貼於副本之合約書，於被告檢查時，副本之合約書即已貼印
    花，只要其中一份已貼用印花稅票者，依法它份即可免貼用云云。經查，調查局
    南機組所查扣原告所承攬前述系爭工程合約書正本十一冊，於查獲時並無貼用印
    花稅票，並經原告之負責人甲○○八十九年八月十日於法務部調查局台南縣調查
    站所製作談話筆錄坦承「該十二件工程合約書確實並無黏貼印花稅票或總繳證明
    。」及「該十一件工程合約書正本確為本公司所持有」等情，此有扣押證物正本
    及上揭談話筆錄附卷可憑，堪信為真實。次查，觀諸原告所承攬前述之高雄縣路
    竹鄉及阿蓮鄉區域性垃圾衛生掩埋場第一期工程合約書第二十五條載明：「本合
    約正本二份雙方各執乙份，副本十份，由甲方分別轉存備用，‧‧‧。」、柳營
    一號道路拓寬工程合約書第九條第（七）點載明：「１本契約正本二份，甲乙雙
    方各執一份，副本七份，計甲方七份，乙方０份，分別執用，‧‧‧。」、台十
    九線省道中央公路一一一Ｋ＋０００至一一二Ｋ＋八四一段拓寬改善工程契約書
    第二十八條載明：「本契約正本二份，雙方各執一份（乙方依規定貼足印花稅票
    ），副本由甲方執九份，乙分執０份。」上開合（契）約書內所稱之乙方皆為原
    告，原告就此三份合約書並未持有副本甚屬明確，此有各該合約書影本附卷足按
    ，從而原告辯稱係業務人員誤貼於副本之合約書云云，即非有據。另查，原告係
    經營多年之公司，而本件原告訴訟代理人丁○○○自五十六年起即擔任原告之會
    計工作乙節，亦經丁○○○本人供述明確，據此，對於本件系爭上開工程合約書
    冊面所明載之「正本」，依印花稅法第十二條規定應貼用印花稅票，乃會計人員
    本其職務所應有之認識，故原告所述因其業務人員誤貼印花稅票於副本云云，亦
    與常情不合，難予遽採。雖然原告又稱：甲○○因於八十九年三月開始接任原告
    之董事長，時間短促，對公司業務並不清楚，故不確定原告有否繳納印花稅。嗣
    訊畢，返回原告處所，即查悉系爭合約書副本已貼有印花，乃於次日主動持向被
    告有關人員，並於八十九年八月十四日以電話向調查局南機組承辦人員報備，並
    於同年月十六日以申請書向被告及調查局南機組報備之後，被告於八十九年九月
    二十日通知應訊，但未囑調合約書，經作成調查筆錄並定於八十九年九月二十二
    日提示合約書副本供核云云。按揆諸財政部八十八年一月四日台財稅字第八七一
    九八三四０二號函函釋意旨，納稅義務人有無依法貼用印花稅票，在課稅之認定
    上，應以印花稅檢查時，納稅義務人能否提示已貼花之正本以為斷，蓋若於事後
    始補提已貼用印花稅票之證明，已無法判斷究係檢查前即已貼用或事後所補貼，
    而本件原告於被檢查有無貼用印花稅票時，被查獲前述十一件工程合約書正本均
    未貼用印花稅票，其負責人亦未主張係貼用於副本並即時提出供檢查，於事後始
    為前述主張，均顯不足採。
四、本件原告漏貼印花稅票違章事證明確，業如前述。惟本件原告承建台南縣安定鄉
    垃圾衛生掩埋場工程、高雄縣路竹鄉及阿蓮鄉區域性垃圾衛生掩埋場第一期工程
    、台南縣麻豆鎮垃圾衛生掩埋場新建工程合約、台南航空站擴建工程建築部份、
    柳營一號道路拓寬工程、台南縣勞工育樂中心新建工程、台十九線省道中央公路
    一一一Ｋ＋０００至一一二Ｋ＋八四一段拓寬改善工程等七件工程，他方立約人
    均為各級政府機關及鄉鎮公所，依印花稅法第六條規定免納印花稅；另台東長途
    通信中心新建工程、台南三線中心新建工程及中華電信南區分公司新營白河服務
    中心新建工程暨台灣南區郵政管理局白河郵局改建工程等三件工程，他方立約人
    為中華電信股份有限公司部分，均已貼足印花稅票，他方立約人為台灣南區郵政
    管理局部分，依規定免納印花稅，被告復查決定乃依首揭稅法及財政部函釋規定
    ，改按所漏貼稅額科處五倍罰鍰計五、二一二、四００元，依法亦無不合。至於
    原告援引司法院二十四年院字第一三二六號解釋，主張系爭合約書已於查獲違章
    前補貼應予免罰乙節，然查原告於調查局南機組查獲扣押證物時及於被告調查階
    段時，均未能即時提供已貼花之系爭合約書以為查證，僅於八十九年八月十一日
    提供二份貼有印花稅票之系爭合約書副本予任職於被告之黃國精處長查核，卻未
    能提供其餘八份系爭副本以供查核是否已貼印花稅票，此有九十一年一月二十五
    日上午九時二十分原告於訴願程序之言詞辯論筆錄附於訴願決定卷可稽，據此，
    益徵原告於印花稅檢查時，並未貼有印花稅票之事實，故無稅捐稽徵法第四十八
    條之一第一項規定：「納稅義務人自動向稅捐稽徵機關補報並補繳所漏稅款者，
    凡屬未經檢舉、未經稽徵機關或財政部指定之調查人員進行調查之案件，左列之
    處罰一律免除‧‧‧。」之適用，原告主張應予免罰，顯無理由，洵不足採。
五、綜上所述，被告就原告自八十六年四月十六日至八十九年二月十九日止，所承攬
    之系爭工程合約書正本十件未黏貼印花稅票，依印花稅法第二十三條第一項規定
    ，核定原告補貼印花稅票一、０四二、四九八、八五七元，而復查決定並就罰鍰
    部分改按所漏貼稅額處原告五倍之罰鍰計五、二一二、四００元，並無違誤，訴
    願決定遞予維持，亦無不合。原告之訴為無理由，應予駁回。
據上論結，本件原告之訴為無理由，爰依行政訴訟第一百九十五條第一項後段、第九
十八條第三項前段，判決如主文。
中　　　華　　　民　　　國    九十一　　年　  　八　　　月　　  十三　　日
                              高雄高等行政法院第二庭
                                          審判長法官  呂佳徵
                                          法      官　蘇秋津
                                          法      官　林勇奮
右為正本係照原本作成。
如不服本判決，應於判決送達後二十日內向本院提出上訴書狀，其未表明上訴理由者
，應於提起上訴後二十日內向本院提出上訴理由書（須按對造人數附繕本）；如於本
判決宣示或公告後送達前提起上訴者，應於判決送達後二十日內補提上訴理由書（須
附繕本）。未表明上訴理由者，逕以裁定駁回。
提起上訴應預繳送達用雙掛號郵票七份（每份三十四元）。
中　　　華　　　民　　　國    九十一　　年　  　八　　　月　　  十三　　日
                                          法院書記官  黃玉幸
